# 请教陈版，解释 13 号集中度测试的公式二如何理解？

提问人：sanmumao 时间：2022-09-16 14:50:35
陈版好：
解释 13 号提出了集中度测试的两个公式：
（ 1 ） 总资产的公允价值=合并中取得的非现金资产的公允价值+（ 购买方支付的对价+购买日被购买方少数股东权益的公允价值+购买日前持有被购买方权益的公允价值-合并中所取得的被购买方可辨认净资产公允价值）-递延所得税资产-由递延所得税负债影响形成的商誉
（ 2 ） 总资产的公允价值=购买方支付的对价+购买日被购买方少数股东权益的公允价值+购买日前持有被购买方权益的公允价值+取得负债的公允价值（不包括递延所得税负债） -取得的现金及现金等价物-递延所得税资产-由递延所得税负债影响形成的商誉。
这里的“由递延所得税负债影响形成的商誉”在公式（ 1 ）中等于是使用了两次，先做为“合并中所取得的被购买方可辨认净资产公允价值”中其中一项负债被加上，然后再作为“由递延所得税负债影响形成的商誉”被减去。整体来看整个公式是剔除了该项对总资产公允价值的影响，这也符合集中度测试的原则。
但是在公式（ 2 ）中，公式的前三项内容与公式（ 1 ）一致，第四项“取得负债的公允价值（不包括不包括 递 延所得税 负债 ）”已经明确表示了不包含递延所得税负债，但是却又将“由递延所得税负债影响形成的商誉”减去，整个公式是否多减了“由递延所得税负债影响形成的商誉”这部分啊？

回答人：chenyiwei
公式（ 2 ）并无错误。其主要目的是在资产和负债的计量方面，都完全剔除递延所得税的影响。即资产中不含递延所得税资产，负债中不含递延所得税负债。由于企业合并中递延所得税负债的确认会同步增加商誉，因此既然剔除了递延所得税负债，那么资产中也要剔除因确认递延所得税负债而同步增加的商誉。
另外还需注意：这部分“由递延所得税负债影响形成的商誉”在资产减值方面也是有特殊考虑的。可参考证监会会计部组织编写的《上市公司执行企业会计准则案例解析（ 2020 ）》之【案例5-11 】。

提问人：sanmumao 时间：2022-09-20 08:53:33
非常感谢陈版的回复。
如果是这样的话，那公式一中：
总资产的公允价值=合并中取得的非现金资产的公允价值+（ 购买方支付的对价+购买日被购买方少数股东权益的公允价值+购买日前持有被购买方权益的公允价值-合并中所取得的被购买方可辨认净资产公允价值）-递延所得税资产-由递延所得税负债影响形成的商誉。
这里的“合并中所取得的被购买方可辨认净资产公允价值”是否 要包含递延所得税负债呢？因为集中度测试的原则中只说了不包含现金及现金等价物、递延所得税资产及递延所得税负债影响的商誉，没有把递延所得税负债剔除在外，那这里在计算被购买方可辨认净资产公允价值时是否要考虑递延所得税负债？

回答人：chenyiwei
““合并中所取得的被购买方可辨认净资产公允价值”“是包含（即需要扣减）递延所得税负债的。当然也可以不包含（即不扣减），但如是则后续不应扣减“由递延所得税负债影响形成的商誉”。

提问人：sanmumao 时间：2022-09-20 16:27:34
就是要保持统一原则是吧，要考虑都考虑，要不考虑都不考虑。
感谢陈版解惑！

回答人：chenyiwei
是。